臺灣臺北地方法院刑事判決　　　　　　　　　　　　　九十一年度自字第四五五號
　　自　訴　人　久華交通事業有限公司　設台北市○○路一一六號
　　代　表　人　乙○○
　　代　理　人　丁○
　　被　　　告　甲○○
　　　　　　　　丙○○
右列被告等因侵占案件，經自訴人提起自訴，本院判決如左：
    主  文
甲○○、丙○○均無罪。
    理  由
一、自訴意旨詳如附件自訴狀繕本所載。因認被告甲○○、丙○○共同涉有刑法第三
    百三十五條第一項之罪嫌。
二、按犯罪事實應依證據認定之，無證據不得推定其犯罪事實，刑事訴訟法第一百五
    十四條定有明文。所謂證據，須適於為被告犯罪事實之證明者，始得採為斷罪資
    料，如未能發現相當證據，或證據不足以證明，自不能以推測或擬制之方法，以
    為裁判基礎。自訴人認被告二人涉有上開犯嫌，無非係以被告二人屢經催索，仍
    拒絕交還所租用車牌，以為論據。
三、訊之被告甲○○、丙○○均堅詞否認有何侵占車牌之犯行，甲○○辯稱車牌係伊
    靠行向久華公司所借，但八十九年七月已將車賣予丙○○使用，並告知丙○○車
    牌為自訴人公司所有，要其同至車行辦理過戶，惟丙○○遲遲未去，隔了九個月
    丙○○稱不願購車，將車丟棄伊家前面，當時已無車牌等語。丙○○則辯以該日
    向甲○○弟弟任祖平購車，因價金問題沒有談攏，任祖平要求返還車輛，然還車
    前二天，友人吳忠誠駕駛該車，因酒醉駕車遭警扣牌，故將無車牌車子還給甲○
    ○，且因罰單未下來，無法拿回車牌，伊以為車行可處理，遂未續予處理此事等
    語。
四、本院查：被告甲○○（原名任祖鑫）於八十四年十二月十八日向自訴人公司借用
    ＥＬ─三一六號車牌一面（嗣改為Ｇ七─七九九號），並於八十九年七月十五日
    將其所有登記其弟任祖平的名下之汽車連同車牌售予被告丙○○，且通知自訴人
    並約定需至自訴人公司辦理車牌改租手續等情，已經被告二人供明在卷，互核相
    符，復為自訴代理人所不爭，並有臺北市計程車客運業駕駛人自備車輛參與經營
    契約書、汽車買賣合約書切結書及車輛照片七紙在卷可佐，固堪信為真實。然被
    告甲○○係因被告丙○○購車後反悔退還車輛時未一併將車牌返還，被告丙○○
    則係因友人酒醉駕駛車而遭警吊扣系爭車牌，系爭車牌既均非於被告二人持有中
    ，客觀上已無從生易持有為所有之狀，主觀上二人雖怠於取回系爭車牌，相互推
    諉，仍難認有何為自己不法所有之意圖。參諸被告丙○○於本院審理中將車牌交
    通違規裁罰繳清領回車牌歸還自訴代理人，且自訴代理人自陳「我們原先以為被
    告侵占牌照，但是現在知道牌照是因為沒有繳罰單被扣牌，是我們車行誤會了。
    」等語（見本院九十一年九月三十日審判筆錄），在在足認被告等均無侵占行為
    之構成要件該當。此外復查無其他積極證據可證被告有自訴人指摘犯行，不能證
    明犯罪，爰應為被告二人無罪判決之諭知，以免冤抑。
據上論斷，應依刑事訴訟法第三百四十三條、第三百零一條第一項前段，判決如主文
。
中      華      民      國      九十一      年      十    月    十四    日
                                      臺灣臺北地方法院刑事第四庭
                                          法  官  吳  定  亞
右正本證明與原本無異。
如不服本判決，應於判決送達後十日內，向本院提出上訴狀。
                                          書記官  巫  美  華
中      華      民      國      九十一      年      十    月    十六    日
